臺灣臺北地方法院刑事判決　　　　　　　 96年度訴字第479號
公　訴　人　臺灣臺北地方法院檢察署檢察官
被　　　告　甲○○
選任辯護人　連兆宗律師
上列被告因違反槍砲彈藥刀械管制條例案件，經檢察官提起公訴
（96年度偵字第3379號），經本院判決如下：
    主  文
甲○○未經許可，持有可發射子彈具殺傷力之改造手槍，累犯，
處有期徒刑年貳月，併科罰金新臺幣萬元，罰金如易服勞役
，以新臺幣壹仟元折算壹日。扣案之改造手槍壹支（含彈匣壹個
，槍枝管制編號：0000000000號）沒收。
    事  實
一、甲○○前於民國87年間，因(1)偽造文書罪，經臺灣高等法院
    以89年度上訴字第4375號判決處有期徒刑5 月確定；另(2)於
    89年間，因施用第一級毒品、第二級毒品罪，經本院以89年
    度訴字第1711號判決分別處有期徒刑8 月、5 月確定；前開
    (1)、(2)案件合併定應執行有期徒刑1 年4 月，迄92年1 月3
    日始縮刑期滿執行完畢。明知未經許可，不得寄藏、持有槍
    枝，竟於94年間，在臺北市西門町，以新臺幣（下同）6 、
    7 千元之價格，向真實年籍不詳、綽號「小春」之成年男子
    購得具殺傷力之貝瑞塔改造手槍1 支（含彈匣1 個，槍枝管
    制編號：0000000000，臺灣臺北地方法院檢察署96年度青保
    管字第0189號扣押物品清單所載），及不具殺傷力之土造子
    彈5 顆，後逕持有藏放於車號GY－7793號自用小客車內。嗣
    因欲將前開槍、彈帶出丟棄而插於腰際返家，惟於96年2 月
    5 日上午10時35分許，在臺北市○○區○○街45巷11號2 樓
    住處，為警持搜索票搜索，即於甲○○腰繫扣得前開具殺傷
    力之改造手槍1 支、及不具殺傷力之土造子彈5 顆。
二、案經臺北市政府警察局中山分局報告臺灣臺北地方法院檢察
    署檢察官偵查後起訴。
    理  由
一、訊據被告甲○○就於前揭時地，向真實年籍不詳、綽號「阿
    春」之成年男子購得具殺傷力之貝瑞塔改造手槍1 支（含彈
    匣1 個，槍枝管制編號：0000000000，臺灣臺北地方法院檢
    察署96年度青保管字第0189號扣押物品清單所載），及不具
    殺傷力之土造子彈5 顆後，逕行持有藏放，而為員警持搜索
    票當場查獲、扣案等事實，於本院調查、審理時均坦承不諱
    （見本院96年6 月4 日、7 月16日筆錄），惟仍矢口否認有
    何違反槍砲彈藥刀械管制條例之犯行，辯稱：曾經試射槍枝
    ，因無法擊發，故實不知槍枝具有殺傷力云云。經查：
  (一)被告於前揭時地以7 、8 千元之價格購買而持有前開改造具
    殺傷力槍枝1 支、土造子彈5 顆，為員警搜索時查扣之事實
    ，除據被告於本院審理時坦承不諱外，並有改造槍枝、子彈
    扣案及現場照片（見偵查卷第25頁下）附卷可佐，另有本院
    96年度聲搜字第272 號搜索票、自願搜索同意書、搜索扣押
    筆錄、（見偵查卷第16頁以下）在卷可稽。
  (二)復將扣案之槍、彈經送內政部警政署刑事警察局，以性能檢
    驗法、試射法鑑定，結果(1)扣案之槍枝（槍枝管制編號：00
    00000000，含彈匣1 個），係仿FN廠1910型半自動手槍，經
    換裝土造金屬槍管而成之改造手槍，機械性能良好，可擊發
    適用子彈，具殺傷力；(2)扣案之子彈，其中3 顆土造子彈，
    均係具直徑8.00mm之金屬彈頭，惟經試射其中1 顆，無法擊
    發，不具殺傷力，餘2 顆亦為土造金屬彈殼加裝8.mm土造金
    屬彈頭而成，不具底火、火藥，不具子彈完整結構，認不具
    殺傷力等情，有內政部警政署刑事警察局96年2 月27日刑鑑
    字第0960024372號鑑定書、及照片（見偵查卷第48頁以下）
    。再經本院函請內政部警政署刑事警察局，就扣案槍枝為實
    際裝填子彈擊發測試，結果：將裝填具底火之適用彈殼測試
    ，可擊發，應可供擊發適用子彈使用，認具殺傷力等情，亦
    有該局96年7 月4 日刑鑑字第0960091434號函在卷可查。是
    本件扣案槍枝1 支具殺傷力，屬槍砲彈藥刀械管制條例第4
    條第1 項第1 款具有殺傷力之其他可發射子彈之槍枝，為槍
    砲彈藥刀械管制條例所規定之槍彈違禁物。
  (三)被告雖辯稱：伊實際試射結果係無法發射子彈云云。惟槍枝
    係與適用子彈相配合始得正常擊發，此為一般常識，是無法
    擊發子彈之原因眾多，非僅槍枝不具殺傷力之唯一因素，另
    尚有「該時使用子彈狀況」亦占有重要因素，被告豈有不知
    之理，豈有「無法發射子彈」即逕認為「槍枝不具殺傷力」
    ？況被告已於本院自承：伊買槍之後即帶同出賣槍枝者至新
    店溪試射，無法擊發之時，友人即稱係子彈之關係等語（見
    本院96年7 月16日筆錄第4 頁），倘被告主觀認定槍枝並無
    殺傷力，又何以不要求友人修理保固槍枝？槍枝不予丟棄反
    連續2 年珍藏於車內？是以被告之客觀珍視扣案槍枝之行為
    相參，其係以「持有具有殺傷力槍枝」之故意為持有。且以
    被告亦自承：槍、彈係以7 、8 千元之價格購等語，以此等
    超出玩具手槍甚多之價格相參，是被告係以購買「具殺傷力
    改造槍枝」之意以持有槍枝，更無疑義。則被告辯稱：不知
    該扣案槍枝具有殺傷力云云，實為臨訟卸責之詞。
  (四)綜上所述，本件事證明確，被告辯稱實不足採，被告犯行洵
    堪認定，應予依法論科。
二、被告未經許可，持有可發射子彈具殺傷力改造手槍，核其所
    為，係犯槍砲彈藥刀械管制條例第8 條第4 項之未經許可寄
    藏改造手槍罪。查被告前於87年間，因(1)偽造文書罪，經臺
    灣高等法院以89年度上訴字第4375號判決處有期徒刑5 月確
    定；另(2)於89年間，因施用第一級毒品、第二級毒品罪，經
    本院以89年度訴字第1711號判決分別處有期徒刑8 月、5 月
    確定；前開(1)、(2)案件合併定應執行有期徒刑1 年4 月，迄
    92年1 月3 日始縮刑期滿執行完畢等情，有臺灣高等法院被
    告前案紀錄表附卷可按，未滿5 年，故意再犯本件有期徒刑
    以上之罪，為累犯，應依刑法第47條第1 項法加重其刑。本
    院爰審酌被告犯罪後就持有槍枝、之事實即坦承不諱，且被
    告持有槍枝並未實際將槍枝取出使用、對社會尚未造成實際
    損害，另衡量被告犯罪之動機、目的、犯罪時所受之刺激、
    犯罪之手段、智識程度、犯罪所生之危險或損害、犯罪後之
    態度等一切情狀，判處如主文所示之刑，並就併科罰金部分
    諭知易服勞役之折算標準。本件被告所犯係槍砲彈藥刀械管
    制條例第8 條之罪、且宣告刑已逾有期徒刑1 年6 月，故依
    據中華民國96年罪犯減刑條例第2 條第1 項第4 款之規定，
    不予減刑，併此敘明。雖辯護人以：被告認知槍枝不能試射
    ，客觀上對他人不具危險性，本罪法重情輕，請求於法定刑
    外依據刑法第59條酌量等語，惟刑法上之酌量減輕，必於犯
    罪之情狀可憫恕時，始得為之，為刑法第59條所明定，至情
    節輕微僅可為法定刑內從輕科刑之標準，不得據為酌量減輕
    之理由，而以被告及其辯護人所稱之情並無何之犯罪情狀有
    何可憫恕之處，僅謂情節尚輕，難依同法第59條酌減本刑（
    28年上字第1064號判例參照），附此陳明。至查扣案之前開
    改造手槍1 支，為非經主管機關許可不得持有之物，屬違禁
    物，依刑法第38條第1 項第1 款之規定沒收。至扣案之土造
    子彈5 顆部分，縱屬內政部以86年11月24日台（86）內警字
    第8670683 號公告為槍砲彈藥刀械管制條例第4 條第2項 前
    段之「主要組成零件」，惟顯然非經加工、修護不能再供組
    成彈藥，依上開公告附註二所示「經使用、破壞或變形，非
    加工、修護不能再供組成槍砲、彈藥者」，係同條例第4 條
    第2 項但書所指之「無法供組成槍砲、彈藥之用者」，亦非
    屬槍砲彈藥刀械管制條例第4 條第2 項前段規範之違禁物，
    均非屬違禁物，亦非被告所有、或供犯罪所用、因犯罪所得
    之物，無從宣告沒收。
據上論斷，應依刑事訴訟法第299 條第1 項前段，槍砲彈藥刀械
管制條例第8 條第4 項，刑法第11條前段、第38條第1 項第1 款
、第42條第2 項前段、第47條第1項，判決如主文。
本案經檢察官侯靜雯到庭執行職務
中　　華　　民　　國　　96　　年　　7 　　月　　30　　日
                  刑事第四庭  審判長法　官  劉慧芬
                                    法　官  黎惠萍
                                    法　官  郭惠玲
如不服本判決，應於判決送達後10日內，向本院提出上訴狀。
上正本證明與原本無異。
                                    書記官  鄭雅文
中　　華　　民　　國　　96　　年　　7 　　月　　31　　日
附錄本案論罪科刑法條全文：
槍砲彈藥刀械管制條例第8 條
未經許可，製造、販賣或運輸鋼筆槍、瓦斯槍、麻醉槍、獵槍、
空氣槍或第4 條第1 項第1 款所定其他可發射金屬或子彈具有殺
傷力之各式槍砲者，處無期徒刑或5 年以上有期徒刑，併科新臺
幣1 千萬元以下罰金。
未經許可，轉讓、出租或出借前項所列槍枝者，處5 年以上有期
徒刑，併科新臺幣1 千萬元以下罰金。
意圖供自己或他人犯罪之用，而犯前2 項之罪者，處無期徒刑或
七年以上有期徒刑，併科新臺幣1 千萬元以下罰金。
未經許可，持有、寄藏或意圖販賣而陳列第一項所列槍枝者，處
3 年以上10年以下有期徒刑，併科新臺幣7 百萬元以下罰金。
第1 項至第3 項之未遂犯罰之。
